【裁判字號】    95,易,1159
【裁判日期】    950616
【裁判案由】    竊盜
【裁判全文】
臺灣臺北地方法院刑事判決              95年度易字第1159號
    公  訴  人  臺灣臺北地方法院檢察署檢察官
    被      告  乙○○
                        （
上列被告因竊盜案件，經檢察官提起公訴（九十五年度偵字第
一０三四五號），嗣因被告就被訴事實為有罪之陳述，經本院告
知簡式審判程序意旨，並聽取公訴人及被告之意見後，本院合議
庭裁定由受命法官獨任依簡式審判程序審理，茲判決如下：
    主    文
乙○○共同連續攜帶兇器竊盜，處有期徒刑柒月。扣案如附表所
示之物均沒收。
    犯罪事實
一、乙○○共同基於意圖為自己不法所有及無故侵入他人住宅之
    概括犯意，先於民國九十五年五月九日下午十三時許，夥同
    真實年籍不詳、名為黃建中之成年男子（另由警方偵辦中）
    ，由黃建中攜帶乙○○所有、如附表所示之兇器及工具，侵
    入臺北市○○區○○街一一三巷十七之四號一樓丙○○住所
    ，由黃建中負責下手竊取丙○○所有之日幣六萬七千元、美
    金三十二元、港幣一百四十元、馬來西亞幣五十元、旅行支
    票五張（面額共美金三百七十元）、數位相機一台、項鍊六
    條（起訴書原載珍珠項鍊六條業經蒞庭檢察官更正）、項鍊
    墜四只、旅行箱一只、女用手錶一只、字畫掛圖三幅、金戒
    指五只、人民幣十九元、韓幣十一元、英鎊五元得手，而乙○○負責在樓下把風接應；再於同日下午十六時許，承上基
    於意圖為自己不法所有及侵入住宅之犯意，乙○○、黃建中
    共同侵入臺北市○○區○○街二十六巷七號甲○○住處之樓
    梯間欲行竊，適為屋主甲○○發覺報警查獲而不遂，黃建中
    佯稱為修理電線工人藉故逃匿，乙○○則逃脫不及，經警扣
    得上述丙○○所有之財物及乙○○所有供其遂行上開犯罪如
    附表所用之物。
二、案經丙○○、紹勝霸訴由臺北市政府警察局中正第一分局移
    送臺灣臺北地方法院檢察署（下稱臺北地檢署）檢察官偵查
    起訴。
    理    由
壹、程序方面：
    按本件被告乙○○所犯係死刑、無期徒刑、最輕本刑為三年
    以上有期徒刑以外之罪，其於準備程序就前揭被訴事實為有
    罪之陳述，經本院告知簡式審判程序之旨，並聽取其與公訴
    人之意見後，本院認無不得或不宜改依簡式審判程序進行之
    處，爰依刑事訴訟法第二百七十三條之一第一項、第二百八
    十四條之一，裁定本件由受命法官獨任進行簡式審判程序，
    合先敘明。
貳、實體方面：
    上述犯罪事實一之部分，業據被害人丙○○、甲○○於警詢
    時證述明確（偵查卷第十四頁至第十七頁調查筆錄參照），
    並有被害人丙○○領回前開為被告竊取財物而立具之贓物認
    領保管單一紙在卷足憑（偵查卷第二十八頁參照），復有扣
    案如附表所示之被告竊盜時所使用之物可資佐證，且被告對
    於前開犯罪事實亦於警詢、檢察官偵查及於本院審理時供承
    不諱（偵查卷第十一頁至第十三頁調查筆錄、第四十七頁至
    第四十八頁、弟五十九頁訊問筆錄、本院九十五年六月二日
    審判筆錄參照），是依前述補強證據已足資擔保被告於警詢
    、檢察官偵查及於本院審理中所為之上開任意性自白具有相
    當程度之真實性，而得使本院確信被告前述自白之犯罪事實
    確屬真實，參照刑事訴訟法第一百五十六條第一項「被告之
    自白，非出於強暴、脅迫、利誘、詐欺、疲勞訊問、違法羈
    押或其他不正之方法，且與事實相符者，得為證據。」及同
    條第二項「被告之自白，不得作為有罪判決之唯一證據，仍
    應調查其他必要之證據，以察其是否與事實相符。」規定，
    本院自得依被告前述自白及各該補強證據認定被告確有為本
    件犯行，從而，本件事證明確，被告犯行堪以認定。
二、論罪科刑之法律適用：
  (一)按被告於上揭時地竊盜所用如附表所示之物，經本院於九十
    五年六月二日審理時當庭勘驗結果為：(1)鐵鋸－長約三０公
    分、把手部分為塑膠製、切割面為金屬製且為鋸齒狀、重約
    十七公克；(2)扳手－金屬製、長約二０. 五公分、前端尖銳
    、重約二八三公克；(3)鐵剪－金屬製、長約二十五公分、前
    端尖銳、重約三四六公克；(4)大一字起子二支－均金屬製、
    長各約四０. 五公分、前端尖銳、重均約二六四公克；(5)小
    一字起子三支－均金屬製、前端尖銳、長各約十九. 四公分
    、三十一公分、二十六公分、重各約二一六公克、二０七公
    克、九十九公克等情，此有該日審判筆錄可稽，則以上開工
    具均為金屬製成器物，前端甚為鋒利、重量甚重乙節觀之，
    上開工具不僅在客觀上足以對人之生命、身體、安全構成威
    脅且具有危險性，甚且得以殺傷人之生命、身體，則衡諸最
    高法院七十九年台上字第五二五三號判例所揭示之旨「刑法
    第三百二十一條第一項第三款之攜帶兇器竊盜罪，係以行為
    人攜帶兇器為其加重條件，此所謂兇器，其種類並無限制，
    凡客觀上足對人之生命、身體、安全構成威脅，具有危險性
    之兇器均屬之，．．．」，上述扣案之物當屬刑法第三百二
    十一條第一項第三款所稱之兇器，則核被告乙○○所為，係
    犯刑法第三百二十一條第一項第三款之攜帶兇器加重竊盜罪
    。被告與真實年籍不詳成年男子黃建中共同實施犯罪，有犯
    意聯絡及行為分擔，為共同正犯。被告於侵入告訴人紹勝霸
    住宅樓梯間之始，即有竊盜之犯意，嗣因被發覺而未實施竊
    盜，顯已著手實施犯罪行為而不遂，為未遂犯。又被告先後
    攜帶兇器竊盜既遂、未遂之加重竊盜犯行，時間緊接、犯意
    概括，所犯構成要件相同，為連續犯，應依刑法第五十六條
    之規定，以連續攜帶兇器竊盜一罪論，並依法加重其刑（卷
    附最高法院六十七年度第六次暨第七次刑事庭庭推總會決議
    (一)參照）。又被告侵入住宅部分，業據告訴人丙○○、甲○○於本院調查表示警詢未詳盡記載是否針對侵入住宅提出告
    訴，渠等真意係對被告提出侵入住宅之告訴等語（本院九十
    五年六月二日訊問筆錄參照），是核被告此部份所為，係犯
    刑法第三百零六條侵入住宅罪。被告侵入告訴人甲○○之公
    寓樓梯間，雖僅供各住戶出入通行，然就公寓之整體而言，
    該公寓樓梯間為該公寓之一部份，而與該公寓有密切不可分
    之關係，仍屬住宅之一部（最高法院七十六年臺上字第二九
    七二號判決意旨參照）。是被告先後侵入告訴人丙○○、甲○○住宅之犯行，時間緊接、犯意概括，所犯構成要件相同
    ，為連續犯，應依刑法第五十六條之規定，以連續侵入住宅
    一罪論，並依法加重其刑。被告所犯上開連續加重竊盜罪及
    連續侵入住宅罪，俱為故意犯，且有方法結果之牽連犯關係
    ，依刑法第五十五條規定，應一重之刑法第三百二十一條第
    一項第三款之連續攜帶兇器竊盜罪處斷。
  (二)至於檢察官於偵查中聲請羈押，本院開庭調查時，被告表示
    其有精神狀況不佳，並在警詢時表示其有服用精神藥物等語
    （聲羈卷第六頁、偵查卷第八頁參照），惟在本院審理時，
    被告對於犯罪當時之情狀應答自如，精神狀況堪稱正常，並
    非無法理解當時犯罪之情狀，且被告亦自承係在當兵時認定
    有精神憂鬱之症狀，但在實施本件竊盜時，清楚知道自己在
    作違法之情事等語，本院因認本件被告無實施精神鑑定之必
    要，附此敘明。
  (三)爰審酌被告犯罪動機、目的、手段、犯罪所造成之損害，被
    告犯後坦承犯行、犯後態度良好等一切情狀，量處如主文所
    示之刑。
  (四)扣案如附表所示之物，係被告所有，且為供其犯本件加重竊
    盜犯行所用之物，業據被告於本院九十五年六月二日審理時
    供承在卷（本院當日審判筆錄參照），本院認上開扣案之物
    不宜發還被告繼續持有，有沒收之必要，爰依刑法第三十八
    條第一項第二款、第三項之規定宣告沒收。另扣案電鑽、鐵
    撬、被告供承係其叔叔工作所用之物，與本案偷竊無關，且
    非違禁物，爰不宣告沒收，附此敘明。
據上論斷，應依刑事訴訟法第二百七十三條之一第一項、第二百
九十九條第一項前段，刑法第二十八條、第五十六條、第三百二
十一條第一項第三款、第三百零六條、第五十五條、第三十八條
第一項第二款，判決如主文。
本案經檢察官蕭斌志到庭執行職務。
中    華    民    國    95    年     6    月    16    日
                  刑事第九庭    法  官  葉珊谷
以上正本證明與原本無異。
如不服本判決，應於判決送達後10日內，向本院提出上訴狀。
                                書記官  顏淑華
中    華    民    國    95    年    6     月    16    日
附表
┌──┬──────┬────┬───────────┐
│編號│ 物品名稱   │ 數 量  │   扣押物品清單編號   │
├──┼──────┼────┼───────────┤
│ １ │ 麻質手套   │ 十二只 │臺北地檢署九十五年度藍│
│    │            │        │保管字第一二七五號編號│
│    │            │        │３                    │
├──┼──────┼────┼───────────┤
│ ２ │  鐵 鋸     │ 四只   │同上編號４            │
├──┼──────┼────┼───────────┤
│ ３ │  手電筒    │ 一只   │同上編號５            │
├──┼──────┼────┼───────────┤
│ ４ │  板 手     │ 一只   │同上編號６            │
├──┼──────┼────┼───────────┤
│ ５ │  鐵 剪     │ 一只   │同上編號７            │
├──┼──────┼────┼───────────┤
│ ６ │  一字起子  │ 五只   │同上編號８            │
│    │            │        │（原記載四只，經勘驗後│
│    │            │        │ ，業經蒞庭檢察官更正 │
│    │            │        │  為五只。）          │
├──┼──────┼────┼───────────┤
│ ７ │  背 包     │ 一只   │同上編號９            │
└──┴──────┴────┴───────────┘
附錄本案論罪科刑法條全文：
中華民國刑法第三百二十一條：
犯竊盜罪而有左列情形之一者，處六月以上、五年以下有期徒刑：
一  於夜間侵入住宅或有人居住之建築物、船艦或隱匿其內而犯之者。
二  毀越門扇、牆垣或其他安全設備而犯之者。
三  攜帶兇器而犯之者。
四  結夥三人以上而犯之者。
五  乘火災、水災或其他災害之際而犯之者。
六  在車站或埠頭而犯之者。
前項之未遂犯罰之。
中華民國刑法第三百零六條：
無故侵入他人住宅、建築物或附連圍繞之土地或船艦者，處一年
以下有期徒刑、拘役或三百元以下罰金。
無故隱匿其內，或受退去之要求而仍留滯者，亦同。


司法院資訊處製作；財團法人民間司法改革基金會備份。
